臺灣雲林地方法院刑事判決              100年度易字第127號
公  訴  人  臺灣雲林地方法院檢察署檢察官
被      告  黃王素女
            黃國瑋
上列被告因傷害等案件，經檢察官提起公訴（100 年度偵字第45
5 號），本院判決如下：
    主  文
本件公訴不受理。
    理  由
一、公訴意旨略以：被告黃王素女及被告黃國瑋為母子，其等與
    告訴人徐淑真為鄰居。緣被告黃王素女於民國99年12月9 日
    8 時前某時，因被告黃國瑋欲駕車外出工作，然遭告訴人之
    車輛阻擋而與其發生爭執，被告黃王素女及被告黃國瑋竟基
    於侵入住居及傷害之不確定犯意聯絡，於同日8 時許，趁告
    訴人返回位於雲林縣元長鄉客厝村四股5 之11號住家客廳時
    ，被告黃王素女即尾隨告訴人進入前開客廳內，徒手拉扯告
    訴人之頭髮並拍打其臉頰3 下，復自告訴人身體左後側以手
    勒住其頸部，斯時被告黃國瑋進入上開客廳內，見狀即徒手
    拉扯告訴人胸前衣領，導致其衣領鈕扣掉落（毀損部分未據
    告訴），除毆打告訴人頭部2 下外，並以手抓告訴人之胸部
    ，造成告訴人受有頭痛、頭部及胸部挫傷等傷害。適告訴人
    之子蕭凱引自上址客廳與廚房間之木板間隙中目擊上情，隨
    即走出察看，被告2 人見狀連忙離去，惟被告黃王素女心有
    不甘，另基於公然侮辱之犯意，在告訴人住家與道路相連之
    開放式庭院內，以臺語「妳這個查某去乎人幹幹乎死」等足
    以貶抑告訴人名譽之言語，公然辱罵告訴人。因認被告黃王
    素女涉犯刑法第306 條第1 項、第277 條第1 項及第309 條
    第1 項之侵入住居、傷害及公然侮辱嫌；被告黃國瑋涉犯刑
    法第306 條第1 項、第277 條第1 項之侵入住居及傷害罪嫌
    。
二、按告訴乃論之罪，告訴人於第一審辯論終結前，得撤回其告
    訴，又告訴經撤回者，法院應諭知不受理之判決，且該判決
    得不經言詞辯論為之，刑事訴訟法第238 條第1 項、第303
    條第3 款及第307 條分別定有明文。
三、經查，本件被告2 人被訴上開案件，起訴檢察官認被告黃王
    素女係觸犯刑法第306 條第1 項、第277 條第1 項及第309
    條第1 項之罪，被告黃國瑋則係觸犯刑法第306 條第1 項、
    第277 條第1 項之罪，依同法第308 條第1 項、第287 條前
    段或第314 條之規定，均須告訴乃論。茲據告訴人與被告2
    人和解成立，且當庭賠償新臺幣3 萬元，告訴人並於本案言
    詞辯論終結前具狀撤回對被告2 人之前揭告訴，此有本院10
    0 年9 月29日審判筆錄及刑事撤回狀各1 紙在卷可考，揆諸
    前揭規定，爰不經言詞辯論，逕諭知不受理之判決。
四、應依刑事訴訟法第303 條第3 款、第307 條，判決如主文。
中    華    民    國   100    年    9     月    30    日
                  刑事第五庭  審判長法  官  許佩如
                                    法  官  王紹銘
                                    法  官  鍾世芬
以上正本證明與原本無異。
如不服本判決應於收受判決後10日內向本院提出上訴書狀，並應
敘述具體理由；其未敘述上訴理由者，應於上訴期間屆滿後20日
內向本院補提理由書（均須按他造當事人之人數附繕本）「切勿
逕送上級法院」。
                                    書記官  王雪招
中    華    民    國   100    年    9     月    30    日